【裁判字號】    95,易,3757
【裁判日期】    951226
【裁判案由】    竊盜
【裁判全文】
臺灣臺中地方法院刑事判決          95年度易字第3757號
公  訴  人  臺灣臺中地方法院檢察署檢察官
被      告  壬○○
                    國民
選任辯護人  己○○  律師
被      告  戊○○
                    國民
上列被告等因竊盜案件，經檢察官提起公訴（95年度偵字第2691
7號），被告等於準備程序中就被訴事實為有罪之陳述，經告以
簡式審判之旨，並聽取意見後，本院合議庭裁定由受命法官依法
獨任進行簡式審判程序判決如下：
    主  文
壬○○、戊○○共同竊盜，各處拘役拾伍日，如易科罰金，均以
新臺幣壹仟元折算壹日；又共同竊盜，各處拘役拾伍日，如易科
罰金，均以新臺幣壹仟元折算壹日；又共同竊盜，各處拘役拾伍
日，如易科罰金，均以新臺幣壹仟元折算壹日；又共同竊盜，各
處拘役拾伍日，如易科罰金，均以新臺幣壹仟元折算壹日；又共
同竊盜，各處拘役拾伍日，如易科罰金，均以新臺幣壹仟元折算
壹日；又共同竊盜，各處拘役拾伍日，如易科罰金，均以新臺幣
壹仟元折算壹日；均應執行拘役捌拾日，如易科罰金，均以新臺
幣壹仟元折算壹日。
    事  實
一、壬○○與戊○○因缺錢花用，共同基於意圖為自己不法之所
    有之犯意聯絡，先後在臺中縣市地區，以戊○○負責把風，
    壬○○著手徒手行竊之方式，為如下之竊盜行為，再將竊得
    贓物變賣予古物商，得款朋分花用：
(一)、於九十五年十一月九日凌晨三時許，在臺中市○○路四四六
    號旁之建築工地，竊取乙○○所有之螺杆約一千支、華司約
    一千片（市值約新臺幣（下同）七千七百元）之建築鐵材得
    手。
(二)、於九十五年十一月二十二日凌晨三時許，在臺中縣潭子鄉○○路四六三號對面建築工地，竊取辛○○所有之華司重約四
    千公斤（市值約七千元）之建築鐵材得手。
(三)、於九十五年十一月二十三日凌晨三時許，在臺中市○○路○
    段一四七巷四十一弄十一號對面建築工地，竊取甲○○所有
    之加工鋼筋重約三百五十公斤（市值約六千元）之建築鐵材
    得手。
(四)、於九十五年十一月二十四日下午十九時許，在臺中縣大里市
    ○○路○段三七八之七號旁建築工地，竊取丁○○所有之華
    司重約二十餘公斤（市值約三千餘元）之建築鐵材得手。
(五)、於九十五年十一月二十五日凌晨一時四十分許，在臺中縣太
    平市○○○街七十九巷旁建築工地，竊取丙○○所有之加工
    鋼筋重約三百餘公斤（市值約六千四百元）之建築鐵材得手
    。
(六)、於九十五年十一月二十八日凌晨一時許，在臺中市○○區○○路與和祥街口之建築工地，竊取庚○○所有之手動裁鐵器
    一台（市值約二千五百元）得手。嗣於九十五年十一月二十
    八日凌晨一時四十分許，經警據報前往臺中市○○區○○路
    與和祥街口之建築工地臨檢查獲，並起獲庚○○遭竊之手動
    裁鐵器一台。
二、案經臺中市警察局第五分局報請臺灣臺中地方法院檢察署檢
    察官偵查起訴。
    理  由
一、按除被告所犯為死刑、無期徒刑、最輕本刑為三年以上有期
    徒刑之罪或高等法院管轄第一審案件者外，於前條第一項程
    序進行中，被告先就被訴事實為有罪之陳述時，審判長得告
    知被告簡式審判程序之旨，並聽取當事人、代理人、辯護人
    及輔佐人之意見後，裁定進行簡式審判程序，刑事訴訟法第
    二百七十三條之一第一項定有明文。本件被告所犯係死刑、
    無期徒刑、最輕本刑為三年以上有期徒刑以外之罪，其於準
    備程序中就被訴事實為有罪之陳述，且經審判長告知被告簡
    式審判程序之旨，並聽取公訴人及被告等、辯護人之意見後
    ，本院合議庭認為適宜而裁定由受命法官獨任進行簡式審判
    程序，合先敘明。
二、訊據被告壬○○、戊○○對於上揭事實坦承不諱，核與被害
    人乙○○、辛○○、甲○○、丁○○、丙○○、庚○○於警
    詢時指述情節相符，並有員警職務報告、贓物領據各一紙及
    照片十六張等附卷可稽，足認被告壬○○、戊○○等自白，
    均核與事實相符，均堪予採信，事證至臻明確，被告壬○○
    、戊○○等犯行均洵堪認定。
三、核被告壬○○、戊○○等所為，均係犯刑法第三百二十條第
    一項之竊盜罪。被告壬○○、戊○○等二人間有犯意之聯絡
    ，行為之分擔，均為共同正犯。被告壬○○、戊○○所犯上
    開六罪，犯意各別，犯罪構成要件不同，均應予分論併罰。
    爰審酌被告壬○○、戊○○等二人犯罪之動機、目的、手段
    、品行均尚佳，均並無不良前科，此有台灣台中地方法院檢
    察署刑案資料查註紀錄表二份在卷可按、所生危害及犯罪後
    均坦認罪愆，頗具悔意，然犯罪後迄今均仍未與被害人乙○○、辛○○、甲○○、丁○○、丙○○、庚○○達成民事和
    解，取得諒解等一切情狀，分別量處如主文所示之刑，並均
    諭知易科罰金之折算標準，並定其等應執行刑，以資懲儆。
據上論斷，應依刑事訴訟法第二百九十九條第一項前段、第二百
七十三條之一第一項、刑法第二十八條、第三百二十條第一項、
第四十一條第一項前段、第五十一條第六款、刑法施行法第一條
之一第一項、第二項前段，判決如主文。
中    華    民    國    95    年    12    月    26    日
                        刑事第八庭    法  官  洪俊誠
以上正本證明與原本無異。
如不服本判決，應於判決送達後十日內向本院提出上訴狀，上訴
於臺灣高等法院臺中分院(須附繕本)。
                                      書記官  蕭榮峰
中    華    民    國    95    年    12    月    26    日
附錄論罪科刑實體法條文：
刑法第320條第1項（普通竊盜罪）：
意圖為自己或第三人不法之所有，而竊取他人之動產者，為竊盜
罪，處5年以下有期徒刑、拘役或5百元以下罰金。
（罰金部份業經刑法施行法第一條之一第二項前段提高30倍為新
台幣1萬5千元）
刑法施行法第一之一條（95年06月14日修正）：
中華民國九十四年一月七日刑法修正施行後，刑法分則編所定罰
金之貨幣單位為新臺幣。
九十四年一月七日刑法修正時，刑法分則編未修正之條文定有罰
金者，自九十四年一月七日刑法修正施行後，就其所定數額提高
為三十倍。但七十二年六月二十六日至九十四年一月七日新增或
修正之條文，就其所定數額提高為三倍。


司法院資訊處製作；財團法人民間司法改革基金會備份。
